臺灣宜蘭地方法院刑事判決　　　　　　　　　　　　　　九十三年度易字第七一號
　　公　訴　人　臺灣宜蘭地方法院檢察署檢察官
　　被　　　告　甲○○
右列被告因違反毒品危害防制條例案件，經檢察官提起公訴（九十三年度毒偵字第八
七號），暨移
被告就被訴事實為有罪之陳述，本院裁定進行簡式審判程序判決如左：
      主  文
甲○○連續施用第二級毒品，累犯，處有期徒刑拾月。
      事  實
一、甲○○前因施用毒品案件，經臺灣板橋地方法院檢察署檢察官聲請臺灣板橋地方
    法院以八十八年度毒聲字第三八九七號裁定送觀察、勒戒後，因認無繼續施用毒
    品之傾向，由該署檢察官於民國八十八年七月十四日以八十八年度偵字第一五七
    七七號為不起訴處分確定（一犯）；復因施用毒品案件，由臺灣宜蘭地方法院檢
    察署檢察官聲請本院以八十九年度毒聲字第二三六號裁定送觀察、勒戒後，亦認
    無繼續施用毒品之傾向，由該署檢察官於八十九年七月三十一日以八十九年度毒
    偵緝字第一四三號為不起訴處分（二犯）。甲○○另因違反槍砲彈藥刀械管制條
    例案件，經本院於九十年五月三十一日以八十九年度訴字第一三０號判處有期徒
    刑一年二月，後經臺灣高等法院以九十年度上訴字第二六００號判決駁回上訴；
    又因施用毒品案件，經臺灣宜蘭地方法院檢察署檢察官聲請本院裁定送強制戒治
    ，並於八十九年十二月二十九日以八十九年度毒偵字第一七０六號提起公訴，經
    本院於九十年三月二十三日以九十年度易字第四五號判處有期徒刑八月（三犯）
    ；再因涉犯侵占及贓物案件，經本院宜蘭簡易庭於九十年三月二十三日以九十年
    度宜簡字第五六號分別判處有期徒刑三月及四月，嗣後四罪合併定應執行刑為二
    年二月，於九十年七月二十四日入監執行，於九十二年三月六日假釋出監，而於
    九十二年八月十二日假釋期滿執行完畢，竟不知悛悔，仍自九十二年七月底某日
    晚間八時許起至九十三年五月十日下午一、二時許止（確實時間不詳），連續在
    臺北縣板橋市不詳電動遊戲場所、其位於板橋市之租屋處（地址不詳）及宜蘭縣
    宜蘭市賓城飯店等處，以將燈泡打破後置入第二級毒品安非他命燒烤吸食煙霧之
    方式，施用第二級毒品安非他命多次。嗣分別於（一）九十二年九月十二日晚間
    十時五十七分許，為警定期採尿調驗查獲；（二）九十二年十月三十一日下午四
    時十分許，為警定期採尿調驗查獲；（三）九十三年三月十二日三時三十分許，
    為警定期採尿調驗查獲；（四）九十三年五月十日下午五時十分許，在宜蘭縣宜
    蘭市○○路及舊城北路口為警緝獲，而查知上情。
二、案經宜蘭縣警察局及宜蘭縣警察局宜蘭分局分別報告臺灣宜蘭地方法院檢察署檢
    察官偵查起訴。
      理  由
一、右揭事實，業據被告甲○○於本院調查、審理中均供承不諱，而被告為警查獲時
    所採取之尿液，經送請鑑定結果，就犯罪事實查獲（一）部分，確呈安非他命陽
    性反應，此有列管毒品人口尿液檢體採集送驗記錄表二紙及慈濟大學濫用藥物檢
    驗中心九十二年九月二十二日慈藥字第九二０九二二０八號函所附之檢驗總表一
    紙在卷足稽；另就犯罪事實查獲（二）部分，亦呈安非他命陽性反應，此有列管
    毒品人口尿液檢體採集送驗記錄表二紙及慈濟大學濫用藥物檢驗中心九十二年十
    一月七日慈藥字第九二一一０七一四號函所附之檢驗總表一紙存卷供參；再就犯
    罪事實查獲（三）部分，亦呈安非他命陽性反應，此有列管毒品人口尿液檢體採
    集送驗記錄表二紙及慈濟大學濫用藥物檢驗中心九十三年三月十九日慈藥字第九
    三０三一九０三號函所附之檢驗總表一紙附卷足憑；又犯罪事實查獲（四）部分
    ，同呈安非他命陽性反應，此亦有宜蘭縣警察局刑警隊偵辦第一、二級毒品案件
    犯罪嫌疑犯尿液送驗編號、姓名對照表及慈濟大學濫用藥物檢驗中心檢驗總表各
    一紙存卷可佐，堪信被告於本院調查、審理中所為施用第二級毒品安非他命之自
    白不虛。又被告前因施用毒品案件，經臺灣板橋地方法院檢察署檢察官聲請臺灣
    板橋地方法院以八十八年度毒聲字第三八九七號裁定送觀察、勒戒後，因認無繼
    續施用毒品之傾向，由該署檢察官於八十八年七月十四日以八十八年度偵字第一
    五七七七號為不起訴處分確定；復因施用毒品案件，由臺灣宜蘭地方法院檢察署
    檢察官聲請本院以八十九年度毒聲字第二三六號裁定送觀察、勒戒後，亦認無繼
    續施用毒品之傾向，由該署檢察官於八十九年七月三十一日以八十九年度毒偵緝
    字第一四三號為不起訴處分；又因施用毒品案件，經臺灣宜蘭地方法院檢察署檢
    察官聲請本院裁定送強制戒治，並於八十九年十二月二十九日以八十九年度毒偵
    字第一七０六號提起公訴，經本院於九十年三月二十三日以九十年度易字第四五
    號判處有期徒刑八月，有前開不起訴處分書、起訴書、判決書各一件及臺灣高等
    法院被告全國前案紀錄表在卷可按。是本件事證明確，被告五年內三犯以上施用
    毒品之犯行，洵堪認定。
二、按毒品危害防制條例於九十二年七月九日全文公布修正，並自公布後六個月即九
    十三年一月九日施行（以下簡稱「修正後毒品危害防制條例」），而安非他命仍
    屬修正後毒品危害防制條例第二條第二項第二款規定之第二級毒品，故施用安非
    他命者仍應依法處罰。又按連續犯應適用最後行為時之法律，查本件被告甲○○
    最後施用第二級毒品安非他命之犯行，係於九十三年一月九日修正後毒品危害防
    制條例施行後所為，自應適用修正後毒品危害防制條例。是核被告施用安非他命
    之行為，係犯修正後毒品危害防制條例第十條第二項之施用第二級毒品罪。其持
    有第二級毒品安非他命之行為，均為高度之施用行為所吸收，不另論罪。被告多
    次施用第二級毒品安非他命之犯行，時間緊接，方法相同，觸犯構成要件相同之
    罪名，顯係基於概括犯意為之，應依刑法第五十六條連續犯之規定論以一罪，並
    依法加重其刑。至公訴人雖僅就被告於九十二年九月十二日晚間十時五十七分許
    回溯前七十二小時內某時施用第二級毒品安非他命之犯行起訴，然其自九十二年
    七月底某日晚間八時許起至九十三年五月十日下午一、二時許止（確實時間不詳
    ）其餘施用第二級毒品安非他命之犯行，與前揭起訴部分，均有連續犯之裁判上
    一罪關係，本院自得併予審酌，附此敘明。茲查，被告前因違反槍砲彈藥刀械管
    制條例案件，經本院於九十年五月三十一日以八十九年度訴字第一三０號判處有
    期徒刑一年二月，後經臺灣高等法院以九十年度上訴字第二六００號判決駁回上
    訴；又因施用毒品案件，經臺灣宜蘭地方法院檢察署檢察官聲請本院裁定送強制
    戒治，並於八十九年十二月二十九日以八十九年度毒偵字第一七０六號提起公訴
    ，經本院於九十年三月二十三日以九十年度易字第四五號判處有期徒刑八月；再
    因涉犯侵占及贓物案件，經本院宜蘭簡易庭於九十年三月二十三日以九十年度宜
    簡字第五六號分別判處有期徒刑三月及四月，嗣後四罪合併定應執行刑為二年二
    月，於九十年七月二十四日入監執行，於九十二年三月六日假釋出監，而於九十
    二年八月十二日假釋期滿執行完畢，有卷附臺灣高等法院被告全國前案紀錄表可
    參，按連續犯屬裁判上一罪，至全部行為終了犯罪始告完成，則被告最後施用毒
    品之犯罪時間為九十三年五月十日，顯係於前案執行完畢後五年內再犯本件有期
    徒刑以上之罪，為累犯，應依刑法第四十七條之規定遞加重之。爰審酌被告前有
    多次施用毒品紀錄，並送請觀察、勒戒及強制戒治，仍不知警惕，猶違反禁令非
    法施用足以導致精神障礙及生命危險之毒品，顯見其已無法依憑己力拔除毒癮，
    實有處以較長刑期予之隔離之必要，方得為其遠離毒害，惟其犯罪後坦承犯行，
    態度尚稱良好，及斟酌其施用毒品之動機與時間長短，且未因此危害他人等一切
    情狀，量處如主文所示之刑，以啟自新。
據上論斷，應依刑事訴訟法第二百九十九條第一項前段、第二百七十三條之一第一項
，毒品危害防制條例第十條第二項，刑法第十一條前段、第五十六條、第四十七條，
判決如主文。
本案經檢察官劉憲英到庭執行職務。
中      華      民      國      九十三    年    六    月      二十三    日
                                  臺灣宜蘭地方法院刑事第四庭
                                      法  官   郭  顏  毓
右正本證明與原本無異。
如不服本判決應於送達後十日內向本院提出上訴狀(應附繕本)。
                                      書記官  莊   淑  茹
中      華      民      國      九十三    年    六    月      二十五    日
附錄本案論罪科刑法條：
毒品危害防制條例第十條
施用第一級毒品者，處六月以上五年以下有期徒刑。
施用第二級毒品者，處三年以下有期徒刑。
